Inventaris van het archief van de Bedrijfsfonds voor de Pers en taakvoorganger 1974-2007 (2008)
Nationaal Archief, Den Haag
De inventarisnummers van dit archief zijn niet in kopievorm beschikbaar.
Beschrijving van de series en archiefbestanddelen
- Niet naar onderwerp ingedeelde stukken, A
  - Circulaires van de secretaris aan de leden van het Bestuur van het Bedrijfsfonds voor de Pers., 1974-2005; 1-9; 9 pakken
    - 1974 oktober–1982 december, 1
    - 1983 januari–1984 december, 2
    - 1985 januari–1986 december, 3
    - 1987 januari–1988 maart, 4
    - 1988 april–1989 januari, 5
    - 1989 februari–1989 juni, 6
    - 1989 juli–1994 juni, 7
    - 1994 juli–1997 november, 8
    - 1998 februari–2005 december, 9
  - Briefwisseling met de minister (staatssecretaris), belast met Perszaken., 1974-2007; 10-23; 14 pakken
    - Minister van Cultuur, Recreatie en Maatschappelijk Werk (CRM), 1974-1978, 10
    - Minister van Cultuur, Recreatie en Maatschappelijk Werk (CRM), 1979-1982, 11
    - Minister van Welzijn, Volksgezondheid en Cultuur (WVC), 1983-1984, 12
    - Minister van Welzijn, Volksgezondheid en Cultuur (WVC), 1985-1986, 13
    - Minister van Welzijn, Volksgezondheid en Cultuur (WVC), 1987-1989, 14
    - Minister van Welzijn, Volksgezondheid en Cultuur (WVC, 1990, 15
    - Minister van Welzijn, Volksgezondheid en Cultuur (WVC), 1991, 16
    - Minister van Welzijn, Volksgezondheid en Cultuur (WVC), 1992, 17
    - Minister van Welzijn, Volksgezondheid en Cultuur (WVC), 1993, 18
    - Minister (Staatssecretaris) van Onderwijs, Cultuur en Wetenschappen (OCW), 1994-1997, 19
    - Minister (Staatssecretaris) van Onderwijs, Cultuur en Wetenschappen (OCW), 1998-1999, 20
    - Minister (Staatssecretaris) van Onderwijs, Cultuur en Wetenschappen (OCW), 2000-2002, 21
    - Minister (Staatssecretaris) van Onderwijs, Cultuur en Wetenschappen (OCW), 2003-2004, 22
    - Minister (Staatssecretaris) van Onderwijs, Cultuur en Wetenschappen (OCW), 2005-2007, 23
  - Ingekomen en minuten van uitgaande brieven., 1974-2004; 24-29; 6 pakken
    - 1974 – 1989, 24
    - 1990 – 1992, 25
    - 1993 – 1995, 26
    - 1996 – 1998, 27
    - 1999 – 2001, 28
    - 2002 – 2004, 29
  - Agenda’s, notulen en vergaderstukken van de bestuursvergaderingen, genummerd 1-426, 1974-2007; 30-118; 89 pakken
    - 23 oktober 1974 – 13 september 1979, nrs. 1 – 50, 30
    - 9 oktober 1979 – 16 april 1982, nrs. 51 – 81, 31
    - 13 mei 1982 – 8 november 1982, nrs. 82 – 88, 32
    - 7 februari 1983 – 12 september 1983, nrs. 89 – 96, 33
    - 28 september 1983 – 12 maart 1984, nrs. 97 – 102, 34
    - 3 mei 1984 – 4 oktober 1984, nrs. 103 – 110, 35
    - 7 november 1984 – 28 mei 1985, nrs. 111 – 118, 36
    - 5 juli 1985 – 13 januari 1986, nrs. 119 – 125, 37
    - 7 februari 1986 – 14 oktober 1986, nrs. 126 – 132, 38
    - 27 oktober 1986 – 17 maart 1987, nrs. 133 – 138, 39
    - 9 april 1987 – 22 december 1987, nrs. 139 – 147, 40
    - 21 januari 1988 – 18 april 1988, nrs. 148 – 153, 41
    - 5 mei 1988 – 14 juli 1988, nrs. 154 – 157, 42
    - 25 augustus 1988 – 21 december 1988, nrs. 158 – 164, 43
    - 12 januari 1989 – 11 april 1989, nrs. 165 – 169, 44
    - 10 mei 1989 – 20 juni 1989, nrs. 170 – 172, 45
    - 5 juli 1989 – 30 augustus 1989, nrs. 173 – 175, 46
    - 21 september 1989 – 25 oktober 1989, nrs. 176 – 178, 47
    - 7 november 1989 – 6 december 1989, nrs. 179 – 181, 48
    - 20 december 1989 – 31 januari 1990, nrs. 182 – 184, 49
    - 13 februari 1990 – 7 maart 1990, nrs. 185 – 186, 50
    - 22 maart 1990 – 9 mei 1990, nrs. 187 – 192, 51
    - 22 mei 1990 – 19 juni 1990, nrs. 193 – 195, 52
    - 4 juli 1990 – 1 augustus 1990, nrs. 196 – 198, 53
    - 21 augustus 1990 – 10 oktober 1990, nrs. 199 – 201, 54
    - 7 november 1990 – 4 december 1990, nrs. 202 – 204, 55
    - 9 januari 1991 – 14 maart 1991, nrs. 205 – 208, 56
    - 27 maart 1991 – 24 april 1991, nrs. 209 – 211, 57
    - 29 mei 1991 – 10 juli 1991, nrs. 212 – 213, 58
    - 14 augustus 1991 – 11 september 1991, nrs. 214 – 216, 59
    - 25 september 1991 – 13 november 1991, nrs. 217 – 219, 60
    - 20 december 1991 – 12 februari 1992, nrs. 220 – 223, 61
    - 26 februari 1992 – 13 mei 1992, nrs. 224 – 227, 62
    - 10 juni 1992 – 12 augustus 1992, nrs. 228 – 231, 63
    - 26 augustus 1992 – 14 oktober 1992, nrs. 232 – 235, 64
    - 28 oktober 1992 – 16 december 1992, nrs. 236 – 238, 65
    - 27 januari 1993 – 10 maart 1993, nrs. 239 – 241, 66
    - 14 april 1993 – 12 mei 1993, nrs. 242 – 244, 67
    - 26 mei 1993 – 18 augustus 1993, nrs. 245 – 247, 68
    - 8 september 1993 – 17 november 1993, nrs. 248 – 250, 69
    - 1 december 1993 – 5 januari 1994, nrs. 251 – 253, 70
    - 2 februari 1994 – 6 april 1994, nrs. 254 – 256, 71
    - 4 mei 1994 – 6 juli 1994, nrs. 257 – 258, 72
    - 24 augustus 1994 – 5 oktober 1994, nrs. 259 – 260, 73
    - 9 november 1994 – 21 december 1994, nrs. 261 – 263, 74
    - 11 januari 1995 – 24 mei 1995, nrs. 264 – 268, 75
    - 14 juni 1995 – 23 augustus 1995, nrs. 269 – 271, 76
    - 6 september 1995 – 10 januari 1996, nrs. 272 – 276, 77
    - 13 maart 1996 – 22 mei 1996, nrs. 277 – 281, 78
    - 5 juni 1996 – 7 augustus 1996, nrs. 282 – 284, 79
    - 18 september 1996 – 11 december 1996, nrs. 285 – 288, 80
    - 8 januari 1997 – 12 maart 1997, nrs. 289 – 292, 81
    - 9 april 1997 – 4 juni 1997, nrs. 293 – 296, 82
    - 16 juli 1997 – 5 november 1997, nrs. 297 – 300, 83
    - 3 december 1997 – 11 februari 1998, nrs. 301 – 304, 84
    - 25 februari 1998 – 7 mei 1998, nrs. 305 – 307, 85
    - 17 juni 1998 – 7 oktober 1998, nrs. 308 - 311, 86
    - 18 november 1998 – 24 maart 1999, nrs. 312 – 316, 87
    - 7 april 1999 – 9 juni 1999, nrs. 317 – 320, 88
    - 7 juli 1999 – 15 september, nrs. 321 – 324, 89
    - 13 oktober 1999 – 8 december 1999, nrs. 325 – 328, 90
    - 2 februari 2000 – 26 juli 2000, nrs. 329 – 333, 91
    - 13 september 2000 – 20 december 2000, nrs. 335 – 339, 92
    - 17 januari 2001 – 4 april 2001, nrs. 340 – 344, 93
    - 2 mei 2001 – 27 juni 2001, nrs. 345 – 348, 94
    - 15 augustus 2001 – 7 november 2001, nrs. 349 – 352, 95
    - 21 november 2001 – 20 februari 2002, nrs. 353 – 357, 96
    - 21 maart 2002 – 26 juni 2002, nrs. 358 – 360, 97
    - 24 juli 2002 – 9 oktober 2002, nrs. 361 – 366, 98
    - 4 november 2002 – 3 januari 2003, nrs. 367 - 370, 99
    - 22 januari – 7 mei 2003, nrs. 371 - 375, 100
    - 21 mei 2003 – 9 juli 2003, nrs. 376 – 378, 101
    - 27 augustus 2003 – 22 oktober 2003, nrs. 379 – 381, 102
    - 19 november 2003 – 18 februari 2004, nrs. 383 – 386, 103
    - 24 maart 2004 – 12 mei 2004, nrs. 387 – 389, 104
    - 9 juni 2004 – 8 september 2004, nrs. 390 – 393, 105
    - 27 oktober 2004 – 12 januari 2005, nrs. 394 – 396, 106
    - 9 februari 2005 – 11 mei 2005, nrs. 397 – 399, 107
    - 22 juni 2005 – 6 juli 2005, nrs. 401 – 402, 108
    - 7 september 2005 – 9 november 2005, nrs. 403 – 405, 109
    - 21 december 2005 – 25 januari 2006, nrs. 406 – 407, 110
    - 22 februari 2006 – 10 mei 2006, nrs. 408 – 410, 111
    - 14 juni 2006 – 9 augustus 2006, nrs. 411 – 412, 112
    - 23 augustus 2006, nr. 413, 113
    - 11 oktober 2006 – 8 november 2006, nrs. 414 – 415, 114
    - 20 december 2006 – 24 januari 2007, nrs. 416 – 417, 115
    - 21 februari 2007 – 14 maart 2007, nrs. 418 – 419, 116
    - 11 april 2007 – 9 mei 2007, nrs. 420 – 421, 117
    - 11 juli 2007 – 5 december 2007, nrs. 422- 426, 118
- Organisatie, samenstelling en werkwijze, B
  - Oprichting van het Bedrijfsfonds voor de Pers (Stcrt. 1 oktober 1974, nr. 190), 1974-1975; 119; 1 pak
  - Stukken betreffende het vaststellen van regels over de besluitvorming en de werkwijze van het bestuur van het Bedrijfsfonds voor de Pers., 1974-1988; 120; 1 pak
  - Stukken betreffende voordracht en benoeming leden van het bestuur van het Bedrijfsfonds voor de Pers, 1974-2007; 121-122; 2 pakken
    - 1974-1991, 121
    - 1992-2007, 122
  - Stukken betreffende het opstellen van de begrotingen van het Bedrijfsfonds voor de pers en het ter goedkeuring aanbieden van de begrotingen aan de minister van Perszaken., 1974-2007; 123-127; 5 pakken
    Mediawet (Stb. 1987/249), art. 126
    - 1988-1993, 123
    - 1994-1997, 124
    - 1998-2000, 125
    - 2001-2004, 126
    - 2005-2007, 127
  - Beschikking van de minister van Cultuur, Recreatie en Maatschappelijk Werk (CRM) van 6 mei 1975, RTP-U 64289, art. 5 betreffende het vaststellen van de verhouding tussen het Bedrijfsfonds en de Nationale Investeringsbank (NIB) ter zake van de behandeling van kredietaanvragen en het kredietonderzoek door de bank., 128; 1 pak
  - Stukken betreffende vaststelling van de werkingssfeer van het Bedrijfsfonds voor de Pers door de minister., 1975-1992; 129; 1 pak
- Advisering over het persbeleid aan de minister, belast met het mediabeleid., C
  - Het desgevraagd of uit eigen beweging adviseren aan de minister, belast met het mediabeleid met betrekking tot het functioneren van de pers, C.1
    - Stukken betreffende het adviseren aan de minister inzake een compensatieregeling opinieweekbladen., 1974-1980; 130; 1 pak
    - Stukken betreffende het adviseren aan de minister over de conclusies in het rapport “Samenhangend Mediabeleid” van de Wetenschappelijke Raad voor het Regeringsbeleid., 1980-1983; 131; 1 pak
    - Stukken betreffende het adviseren aan de minister over de medianota van de regering van augustus 1983., 1983-1984; 132; 1 pak
    - Stukken betreffende het adviseren aan de minister inzake de bestrijding van etherpiraterij., 1986; 133; 1 pak
    - Stukken betreffende het adviseren aan de minister inzake het concept Mediabesluit., 1987; 134; 1 pak
  - Het desgevraagd of uit eigen beweging adviseren van de minister, belast met het mediabeleid over de uitvoering van de Mediawet, voor zover dit voor de taakuitoefening van het fonds van belang is., C.2
    Mediawet Stb. 1987, nr. 249), art. 123 lid 2c.
    - Stukken betreffende onderzoek naar de besteding van reclamegelden door de Rijksuniversiteit Groningen in opdracht van het Bedrijfsfonds voor de Pers in het kader van de adviesaanvraag van de minister aan het fonds., 1987-1990; 135; 1 pak
    - Stukken betreffende het adviseren aan de minister over het Mediabeleid in de komende Kabinetsperiode., 1986-1989; 136; 1 pak
    - Stukken betreffende het adviseren aan de minister over de Mediawet inzake de vestigingsplaats van het Stimuleringsfonds voor de Pers en de jaarlijkse toekenning van een deel van de Ster-inkomsten., 1987-1990; 137; 1 pak
    - Stukken betreffende het adviseren aan de minister inzake reclame bij de lokale en regionale omroep., 1990; 138; 1 pak
    - Stukken betreffende het adviseren aan de minister over aanbevelingen van de Mediaraad over media en allochtonen., 1990-1991; 139; 1 pak
    - Stukken betreffende het adviseren aan de minister inzake perssteun en het EG-recht., 1990-1992; 140; 1 pak
    - Stukken betreffende het adviseren aan de minister inzake het voedingspercentage van het Bedrijfsfonds voor de Pers., 1989-1991; 141; 1 pak
    - Stukken betreffende het adviseren aan de minister inzake persfusiecontrole, 1989-1994; 142; 1 pak
    - Stukken betreffende het adviseren aan de minister inzake persconcentraties, 1999; 143; 1 pak
    - Stukken betreffende het adviseren aan de minister inzake verdergaande persconcentraties, 2002-2003; 144; 1 pak
    - Stukken betreffende het adviseren aan de minister over de conclusies van de Commissie Mediaconcentraties, 1998-2000; 145; 1 pak
    - Stukken betreffende het adviseren aan de minister over vernieuwend persbeleid, 1996-2002; 146; 1 pak
    - Stukken betreffende het adviseren aan de minister inzake steun aan gratis bladen, 2006; 147; 1 pak
    - Stukken betreffende het adviseren aan de minister over de Kabinetsrectie op het rapport van de Wetenschappelijke Raad voor het Regeringsbeleid "Focus op functies, uitdagingen voor een toekomstig mediabeleid", 2005-2006; 148; 1 pak
    - Stukken betreffende het adviseren aan de minister inzake overheidsbeleid voor kleinschalige informatieproducten., 2006; 149; 1 pak
- Steunmaatregelen ten behoeve van de pers, D
  - Steunverlening aan afzonderlijke persorgangen., D.1
    - Stukken betreffende het toetsen van de aanvraag en het adviseren aan de minister over de in behandeling genomen kredietaanvraag en de eventueel daaraan verbonden verlening van kredietfaciliteiten, 1974-1987; 150-179; 30 pakken
      Statuten (Stcrt. 1974, nr. 190), art. 8 lid 4.
      Statuten (Stcrt. 1983, nr. 11), art. 3-5
      De dossiers zijn alfabetisch geordend op naam van het persorgaan
      - Bladeren, 1980-1982, 150
      - Gecombineerde (Nieuwsblad De), 1983-1991, 151
      - Groene Amsterdammer (De), 1974-1976, 152
      - Groene Amsterdammer (De), 1984-1986, 153
      - Groene Amsterdammer (De), 1986-1989, 154
      - Haagse Post, 1974-1980, 155
      - Haagse Post, 1981-1983, 156
      - Haagse Post, 1984-1987, 157
      - Haagse Post, 1988-1990 juli, 158
      - Haagse Post, 1990 augustus - 1991 maart, 159
      - Haagse Post, 1991 april - 1991 november, 160
      - Haber (Turks-Nederlandse Weekkrant), 1983-1987, 161
      - Katholiek Nieuwsblad, 1984-1989, 162
      - Katholiek Nieuwsblad, 1991-1993, 163
      - Nieuw Israëlitisch Weekblad, 1974-1987, 164
      - Nieuwe Linie (De), 1973-1979, 165
      - Nieuwe Linie (De), 1980-1986, 166
      - Streek (De), 1976-1977, 167
      - Streek (De), 1978-1985, 168
      - Suriname (Weekkrant), 1983-1987, 169
      - Trouw, (Christelijke Pers), 1974-1980, 170
      - Trouw, (Christelijke Pers), 1981-1986, 171
      - Vrije Volk, Het, 1982-1985, 172
      - Vrije Volk, Het, 1984-1985, 173
      - Vrije Volk, Het, 1987-1988, 174
      - Vrije Westfriese Krant, 1980-1990, 175
      - Waarheid (De), 1980-1984, 176
      - Waarheid (De), 1987-1988, 177
      - Waarheid (De), 1989, 178
      - Waarheid (De), 1990-1991, 179
  - Het verlenen van individuele financiële steun ten behoeve van persorganen aan de uitgever van een persorgaan in de vorm van krediet, kredietfaciliteiten en uitkeringen en het mededelen van een besluit tot steunverlening aan de minister, belast met het mediabeleid., D.2
    Mediawet (Stb. 1987, nr. 249), art. 125 lid 1, 129 en 130.
    - Suriname (Weekkrant), 1988; 180
    - Suriname (Weekkrant), 1989-1992; 181
    - Suriname (Weekkrant), 1993-1994 juni; 182
    - Suriname (Weekkrant), 1994 juli - 1997; 183
  - Stukken betreffende het verlenen van subsidies in de vorm van uitkeringen ten behoeve van éénmalige reorganisaties van persorganen., 1988-2007; 184-223; 40 pakken
    De dossiers zijn alfabetisch geordend op naam van de aanvrager
    - Alerta, 1996-1998, 184
    - Banda Uitgeverij BV (Nieuwsblad van Noord Oost Friesland), 2002-2005, 185
    - Bazuin (De), 1995-1999, 186
    - Bijeen, 1994-1997, 187
    - Bijeen, 1997-1999, 188
    - Bijeen, 2000-2002, 189
    - Bijeen, 2001-2003, 190
    - Bolsward Nieuwsblad, 1991-1992, 191
    - Coevorder Courant (Zuidoost Nieuws), 1997-1998, 192
    - Drontens Nieuwsblad, 1992-1997, 193
    - CV-Koers (Christen Vandaag BV), 2002-2005, 194
    - Friesch Dagblad, 1994 april-1994 augustus, 195
    - Friesch Dagblad, 1994 september-1995 juli, 196
    - Friesch Dagblad, 1995 augustus-2000 augustus, 197
    - Frysk en Frij, 1988-1995, 198
    - Hervormd Nederland Magazine, 1983-1991, 199
    - Hervormd Nederland Magazine, 1993-1995, 200
    - Historisch Nieuwsblad, 2002-2007, 201
    - Katholiek Nieuwsblad, 2002-2003, 202
    - Katholiek Nieuwsblad, 2004-2007, 203
    - Keesings Historisch Archief, 2002-2003, 204
    - Landelijke Allochtonenkrant, 1992-1999, 205
    - Landelijke Allochtonenkrant, 2001, 206
    - Landelijke Allochtonenkrant, 2001, 207
    - Landelijke Allochtonenkrant, 2002-2005, 208
    - Nederlands Dagblad, 1991-1992, 209
    - Nederlands Dagblad, 1993-1994, 210
    - Nederlands Dagblad, 1995-1996, 211
    - Nederlands Dagblad, 1997-2006, 212
    - Nomen Nescio (NN), (Stichting Ostade Blade), 1988-1996, 213
    - Okee-Krant, 1995-2004, 214
    - PrimaPlaza (Boom Courantenuitgeverij BV), 2001-2006, 215
    - Primeur, 1990-1992, 216
    - Primeur, 1992-1998, 217
    - Ravage (Stichting Ostade Blade), 1997, 218
    - Roodkoper, 1997-2000, 219
    - Roskam (Uitgeverij De), 1996-2002, 220
    - Tijd (weekblad De), 1988-1990, 221
    - Vrije (De), 1991-1992, 222
    - Vrije (De), 1993, 223
  - Stukken betreffende het verlenen van subisidies in de vorm van kredieten en kredietfaciliteiten aan afzonderlijke persorganen, 1988-2007; 224-243; 20 pakken
    - Dogus (Stichting Anadolu), 2006-2007, 224
    - Full Color, 1991-1992, 225
    - Full Color, 1993, 226
    - Gay krant (De), 1992, 227
    - Gay krant (De), 1993-1995, 228
    - Krant op Zondag (De), 1990- mei 1991, 229
    - Krant op Zondag (De), juni -oktober 1991, 230
    - Krant op Zondag (De), 1992-1993, 231
    - Landelijke Allochtonenkrant, 2000-2001, 232
    - Mid-Frieslander (De), 1996-1998, 233
    - Mid-Frieslander (De), 1999-2007, 234
    - Nieuwe Bèta, 1987-1989, 235
    - Nieuwe Bèta, 1990, 236
    - Nieuwe Bèta, 1991-1992, 237
    - Parool (Het), 1997 januari - augustus, 238
    - Parool (Het), 1997 september-1998 augustus, 239
    - Parool (Het), september 1998-2002, 240
    - Parool (Het), 2002-2003, 241
    - Suriname (Weekkrant), 1992 juli - oktober, 242
    - Suriname (Weekkrant), 1992 november - april 1999, 243
  - Het verrichten dan wel doen verrichten van onderzoek met betrekking tot het functioneren van de pers. Mediawet., D.3
    (Stb. 1987, nr. 249), art. 125 lid 2
    - Rapporten van het Bedrijfsfonds voor de Pers, genummerd 1-7, gedrukt, 1989-1997; 244-250; 7 pakken
      - Toetsing van persfusies. De wenselijkheid en de mogelijkheden van wettelijke regelingen inzake persconcentratie (R1), Den Haag 1989., 244
      - Adviezen in 1989, uitgebracht aan de minister van Welzijn, Volksgezondheid en Cultuur (R2), Den Haag 1990., 245
      - Nader Advies toetsing van persfusies (R3), Den Haag, 1990., 246
      - Adviezen in 1990, uitgebracht aan de minister van Welzijn, Volksgezondheid en Cultuur (R4), Den Haag, 1991., 247
      - Het Bedrijfsfonds voor de Pers: een evaluatie. Advies over de evaluatie van het persbeleid, met bijzondere aandacht voor het Bedrijfsfonds (R5), Den Haag, 1992., 248
      - Advies inzake de horizontale prijsafspraken in de persbedrijfstak, uitgebracht aan de minister van Economische Zaken en de staatssecretaris van Onderwijs, Cultuur en Wetenschappen (R6), Den Haag, 1995., 249
      - Vernieuwend persbeleid. Hoe persverscheidenheid als beleidsdoelstelling nieuwe inhoud kan worden gegeven. Een beleidsessay van het Bedrijfsfonds voor de Pers over toegang tot een vrije en pluriforme pers (R7), Den Haag, 1997, 250
    - Studies voor het Bedrijfsfonds voor de Pers, genummerd 1-17, gedrukt., 1989-2007; 251-267; 17 pakken
      - Bijlagen Toetsing van Persfusies. Studies ten behoeve van het rapport van het Bedrijfsfonds voor de Pers over de wenselijkheid en de mogelijkheden van wettelijke regelingen inzake persconcentraties (S1), Den Haag 1989., 251
      - De redactionele zelfstandigheid van dagbladen. Studie van de Stichting “Het Persinstituut” ten behoeve van het Bedrijfsfonds voor de Pers over instrumenten ter meting en beoordeling van de zelfstandigheid van kranten (S2), Den Haag 1990., 252
      - Media in beweging. Concurrentieverhoudingen op de Nederlandse reclamemarkt (S3), Den Haag 1991., 253
      - Tussen krantebedrijf en mediaconcern. Een beleidsessay over pers en persbedrijf (S4), Den Haag 1992., 254
      - Media in stad en streek (S5), Den Haag 1993., 255
      - Het bedreigde debat?! Een beleidspamflet over pers, journalistiek en democratie (S6), Den Haag 1995., 256
      - Het bedreigde debat?!/2. Verslag van een werkconferentie (S7), Den Haag 1995., 257
      - Van courantier tot strateeg. De rol van markt en management in het Nederlandse krantenbedrijf (S8), Den Haag 1998., 258
      - Pluriforme informatie in een pluriforme samenleving. Knelpunten in de informatievoorziening van en voor etnische minderheden in Nederland, met bijzondere aandacht voor de persmedia (S9), Den Haag 2000., 259
      - Internetjournalistiek. Nieuwe ethische vragen? (S10), Amsterdam, 2002, 260
      - Geen inzicht zonder kennis. Onderzoek naar de politieke kennis en informatiegedrag van parlementair journalisten (S11), Den Haag 2004., 261
      - Wat is Journalistiek? (S12), Amsterdam, 2004., 262
      - Uitgelezen? positie van printmedia in het mediagebruik van Marokkaanse jongeren en jongvolwassenen in Nederland (S13), Den Haag 2004., 263
      - Online kranten en maatschappelijke betrokkenheid. Een onderzoek naar de invloed van het lezen van online versus gedrukte dagbladen op de publieke agenda in Nederland (S14), Den Haag 2005., 264
      - Online dagbladen en pluriformiteit. Een onderzoek naar de bijdrage van print en online dagbladen aan de pluriformiteit van de nieuwsvoorziening in Nederland (S15), Den Haag 2006., 265
      - Het Redactiestatuut bij dagbladen.(S16), Apeldoorn - Antwerpen, 2006., 266
      - Journalistiek in Nederland: onderweg, maar waarheen? (S17), Apeldoorn 2007., 267
    - Stukken betreffende een longitudinaal onderzoek naar de bedrijfstak van de pers door de Rijksuniversiteit van Limburg (Faculteit der Economische Wetenschappen) in opdracht van het Bedrijfsfonds voor de Pers., 1992-1998; 268-270; 3 pakken
      - 1992-1995, 268
      - 1996, 269
      - 1997-1998, 270
    - Stukken betreffende een voorstudie naar de redactionele zelfstandigheid van dagbladen door het Persinstituut ten behoeve van het Bedrijfsfonds voor de Pers, 1987-1988; 271; 1 pak
    - Stukken betreffende een onderzoek naar de bedrijfseconomische aspecten van persfusies, uitgevoerd door het Economisch Instituut Tilburg (EIT), 1989-1990; 272; 1 pak
    - Stukken betreffende aanlevering van gegevens betreffende ontwikkelingen in de pers voor appendix van het jaarverslag van het Bedrijfsfonds voor de Pers door Universiteit van Amsterdam., 1989-1991; 273; 1 pak
    - Onderzoeksbeleid Bedrijfsfonds voor de Pers., 1991-2001; 274; 1 pak
    - Stukken betreffende onderzoek naar de mediabeleving onder allochtonen in Nederland; kwalitatief onderzocht door de Katholieke Universiteit Nijmegen in opdracht van het Bedrijfsfonds voor de Pers., 1998-1999; 275; 1 pak
    - Stukken betreffende onderzoek naar uitbreiding van de werkingssfeer van het Bedrijfsfonds voor de Pers ten behoeve van allochtonenbladen., 1996-2001; 276; 1 pak
    - Stukken betreffende medefinanciering van een Cd-rom over het onderzoek naar de relatie media en minderheden door de Werkgroep Migranten en Media van de Nederlandse Vereniging van Journalisten (NVJ)., 2000; 277; 1 pak
    - Stukken betreffende medefinanciering van een publicatie over de beeldvorming van allochtonen in de media door het Bureau Migranten & Media van de Nederlandse Vereniging van Journalisten (NVJ)., 2003-2004; 278; 1 pak
    - Stukken betreffende onderzoek ‘Bedrijfsstatistiek voor de Pers’ door het Persinstituut, ontwikkeling van een computergestuurd informatiesysteem ten behoeve van het Bedrijfsfonds voor de Pers., 1990-1998; 279-280; 2 pakken
      - 1990-1992, 279
      - 1991-1998, 280
    - Stukken betreffende onderzoek naar de ontwikkelingen bij lokale media door het Persinstituut ten behoeve van het Bedrijfsfonds voor de Pers, 1990-1993; 281; 1 pak
    - Stukken betreffende onderzoek naar de inhoudelijke effecten van persconcentraties door het Persinstituut ten behoeve van het Bedrijfsfonds voor de Pers., 1988-1996; 282; 1 pak
    - Stukken betreffende het door het Bedrijfsfonds voor de Pers georganiseerde symposium “Pluriforme informatie in een pluriforme samenleving”, Nieuwspoort, 25 maart 1999, 283; 1 pak
    - Stukken betreffende een onderzoek naar de rol van internet bij de identiteitsconstructie onder allochtone jongeren, uitgevoerd door de Katholieke Universiteit Nijmegen in opdracht van het Bedrijfsfonds voor de Pers., 2001-2005; 284; 1 pak